臺灣高等法院民事裁定
                                      106年度家暫字第7號
聲  請  人  A01  

相  對  人  A02  
上列當事人間夫妻剩餘財產分配等事件（本院105 年度重家上字
第5 號），聲請人聲請為暫時處分，本院裁定如下：
    主  文
兩造所生之未成年子女甲○○（男，民國000年0月00日生）
之戶籍准予遷入新北市○○區○○路○○○○○號二十二樓。
本院一０五年度家暫字第十號暫時處分裁定所命相對人與甲○○
會面交往方式變更如附表所示。
其餘聲請駁回。
    事實及理由
一、按法院就已受理之家事非訟事件，除法律別有規定外，於本
    案裁定確定前，認有必要時，得依聲請或依職權命為適當之
    暫時處分。關於得命暫時處分之類型及其方法，其辦法由司
    法院定之，家事事件法第85條第1 項、第5 項定有明文。次
    按法院受理家事事件法第104 條第1 項第1 款、第3 款、第
    5 款或第113 條之親子非訟事件後，於本案裁定確定前，得
    為下列之暫時處分：三、命關係人協助完成未成年子女就醫
    或就學所必需之行為。八、其他法院認為適當之暫時性舉措
    。家事非訟事件暫時處分類型及方法辦法第7 條第1 項第3
    款、第8 款規定甚詳。又按暫時處分，非有立即核發，不足
    以確保本案聲請之急迫情形者，不得核發。暫時處分之內容
    ，應具體、明確、可執行且以可達成本案聲請之目的者為限
    ，並不得悖離本案聲請或逾越必要之範圍。同辦法第4 條、
    第5 條亦有明文。
二、聲請人主張：聲請人曾因兩造所生未成年子女甲○○就學之利
    益，聲請准由相對人偕同辦理甲○○戶籍遷移，然經本院105 
    年度家暫字第7 號裁定駁回在案。惟甲○○長期住居於新北市
    ○○區○○路00○0 號22樓，聲請人目前為甲○○主要照顧者，甲○
    ○如前往戶籍所在地○○國小就讀，每日舟車勞頓不利其健康
    ，且非遷移戶籍，甲○○無法於目前住居所就近就讀國小，爰
    依家事事件法第88條及家事非訟事件暫時處分類型及方法辦
    法第7 條第1 項第3 款、第8 款之規定請求變更105 年度家
    暫字第7 號裁定，聲請准將甲○○戶籍遷入新北市○○區○○路00
    ○0 號22樓等語。
三、相對人則以：甲○○已完成臺北市○○國小新生入學報到，如廢
    除臺北市戶籍，將使甲○○其他福利資源權利受損，甲○○現住
    處距離○○國小通勤時間合理，可由相對人載送，或由聲請人
    遷往臺北居住，本件聲請顯不具有非立即核發不足以確保聲
    請之急迫情形等語為辯。
四、經查：聲請人於臺灣士林地方法院與相對人和解離婚，並請
    求指定對於甲○○權利義務行使負擔由其任之，業經該院判准
    ，並由本院以105 年度重家上字第5 號判決駁回相對人此部
    分上訴在案，聲請人本件聲請將甲○○之戶籍遷往新北市○○區
    ○○路00○0 號22樓聲請人之住所，與本院上開判決相符，未
    悖離其本案聲請或逾越必要之範圍，亦無搶先實現本案請求
    之情形。次審酌甲○○年齡幼小，實須充足睡眠，以利成長，
    又小學時期對於甲○○之人生影響重大，其父母間夫妻剩餘財
    產分配及指定對於甲○○權利義務行使負擔之相關訴訟又不知
    何時確定，倘甲○○長時期處於「因父母間訴訟未確定，故不
    得已需住居板橋區、往返天母通勤就學」之特殊狀態，無異
    使甲○○之生活與父母間訴訟過度連結，對於甲○○之身心發展
    顯然造成相當壓力，自非符合甲○○之最佳利益。至於相對人
    所稱聲請人可遷往臺北市住居一節，雖非全然不可行，然甲
    ○○已於現住所生活多年，對於周遭人、事、物均甚熟悉而有
    情感，驟然遷移是否妥適，已非無疑，又遷移住居所對於聲
    請人屬重大決定，是否能於○○母國小附近尋得適當居所，亦
    無從確認，故此方案短時間內恐無法達成，然甲○○就學在即
    ，聲請人主張確有遷移戶籍之急迫需求，實非無據。是以，
    聲請人聲請將甲○○之戶籍遷往新北市○○區○○路00○0 號22樓
    ，核屬適當，應予准許。
五、按暫時處分之裁定確定後，如認為不當或已無必要者，本案
    法院得依聲請或依職權撤銷或變更之。法院為前項裁定時，
    應使關係人有陳述意見之機會。但法院認為不適當者，不在
    此限。家事事件法第88條定有明文。對於甲○○之權利義務行
    使負擔由聲請人單獨任之，固經本院判決在案，惟關於相對
    人與甲○○之會面交往方式，亦經本院通盤考量增加時數，以
    提升相對人與甲○○親情交流之機會，故本院105 年度家暫字
    第10號暫時處分裁定所定相對人與甲○○之會面交往方式，應
    予適當變更，較符合相對人及甲○○之需求，爰由本院依職權
    變更如附表所示。至於聲請人請求變更本院105年度家暫字
    第7 號裁定部分，因該裁定乃駁回暫時處分之聲請，應無上
    開變更或撤銷暫時處分規定之適用，故聲請人此部分聲請為
    無理由，應予駁回。
六、據上論結，本件聲請為一部有理由，一部無理由，爰裁定如
    主文。

中　　華　　民　　國　 106　　年　　8 　　月　　9 　　日
                  家事法庭
                      審判長法  官  林麗玲
                            法  官  李昆霖
                            法  官  袁雪華
正本係照原本作成。
如不服本裁定，應於收受送達後10日內向本院提出抗告狀，並應
繳納抗告費新臺幣１千元。
中　　華　　民　　國　 106　　年　　8 　　月　　9 　　日

                            書記官  蕭詩穎


附表：本院酌定相對人與甲○○會面交往方式

項    目   期      間 方                        式 備            考 週末 自本裁定生效之日當週起算之每個單數週末 得於星期五晚間6 時起至聲請人位於新北市○○區○○路00○0號22樓住處之1 樓大門口接回甲○○，並於星期日下午7 時前將甲○○送回原處所。 以下各項接送地點均相同 春節期間  1.108年起之雙數年，得於農曆除夕上午9 時接回甲○○同住過年，並於農曆大年初二下午7 時前送回。2.109年起之單數年，得於農曆大年初三上午9 時接回甲○○同住過年，並於農曆大年初五下午7 時前送回。 如時間與前項重疊，以本項為準，不補行前項之會面交往 暑假期間 自甲○○幼兒園畢業起為第一次暑假 除維持週末之會面交往方式外，暑假並得增加15日之同住時間，其起迄時間，由兩造另行協議，如協議不成，由相對人指定之，但不得影響甲○○之活動安排及醫療進行。  寒假期間 自甲○○就讀小學起 除維持週末及春節期間之會面交往方式外，寒假並得增加5 日之同住時間。其起迄時間，由兩造另行協議，如協議不成，由相對人指定之，但不得影響甲○○之活動安排及醫療進行。  特殊節日 清明節、端午節、中秋節、甲○○生日 108 年起之雙數年，得於該日上午9 時接回甲○○，並於下午7時前送回。 如與前開任何會面交往期間重疊不補行本項  父親節 得於該日上午9 時接回甲○○，並於下午7 時前送回。 如與前開任何會面交往期間重疊不補行本項 注意事項 一、上列所定會面交往之方式與期間，非經兩造之書面同意或經本院裁定，不得任意主張變更、延期或保留。 二、如任何一造或甲○○之聯絡方式（電話、地址）有變更，應事先告知他造。 三、若相對人無法親自前往接送甲○○，僅可委託其父母或兄弟姊妹代為接送，並應預先通知聲請人，否則聲請人可拒絕該人之接送。 四、相對人於上開會面交往期間欲帶同甲○○出國，應事先通知聲請人，除有正當理由，聲請人不得拒絕配合辦理相關手續。聲請人欲帶同甲○○出國，應事先通知相對人。 五、相對人與甲○○會面交往時，聲請人應將甲○○之健保卡交付相對人，相對人於送回甲○○時，應將健保卡返還。 六、甲○○滿15歲起，兩造應完全尊重其會面交往之意願，不受此附表之拘束。